臺灣臺中地方法院民事裁定
111年度中簡聲字第86號
聲  請  人  蘇  善  

相  對  人  何永波  
上列當事人間停止執行事件，本院裁定如下：
    主    文
聲請人供擔保新臺幣42,157元後，本院111年度司執字第79376號
返還借款強制執行事件之強制執行程序，於本院111年度中簡字
第2547號債務人異議之訴事件裁判確定、和解、撤回或其他原因
終結前，應暫予停止。
    理    由
一、按強制執行程序開始後，除法律另有規定外，不停止執行；
    有回復原狀之聲請，或提起再審或異議之訴，或對於和解為
    繼續審判之請求，或提起宣告調解無效之訴、撤銷調解之訴
    ，或對於許可強制執行之裁定提起抗告時，法院因必要情形
    或依聲請定相當並確實之擔保，得為停止強制執行之裁定，
    強制執行法第18條定有明文。又法院依強制執行法第18條第
    2 項定擔保金額而准許停止強制執行之裁定者，該項擔保係
    備供債權人因停止執行所受損害之賠償，其數額應依標的物
    停止執行後，債權人未能即時受償或利用該標的物所受之損
    害額，或其因另供擔保強制執行所受之損害額定之，非以標
    的物之價值或其債權額為依據（最高法院91年度台抗字第42
    9 號、87年度台抗字第580 號、87年度台抗字第529 號、86
    年度台抗字第442號裁定意旨參照）。
二、本件聲請人以其已向本院對相對人提起債務人異議之訴，現
    由本院受理審理中（本院111 年度中簡字第2547 號）為由
    ，陳明願供擔保，聲請停止本院111 年度司執字第79376 號
    返還借款強制執行事件（下稱系爭執行事件）之強制執行程
    序。經查：
  ㈠系爭執行事件係相對人持臺灣高等法院臺中分院以110 年度
    上移調字第205 號調解筆錄為執行名義，而向本院聲請強制
    執行，並向債務人即本件聲請人之財產於新臺幣(下同）297
    ,582 元之存款債權為強制執行，經本院以系爭執行事件受
    理，系爭執行事件尚未終結，聲請人現已對相對人提起債務
    人異議之訴，現由本院審理中等情，業經本院調取系爭執行
    事件卷宗及本院111 年度中簡字第2547號債務人異議之訴事
    件卷宗審究無誤，是聲請人依上開事由陳明願供擔保聲請停
    止強制執行，核無不合，應予准許。
  ㈡至於聲請人應提供之擔保金方面，依前揭最高法院見解所示
    ，本院酌定擔保金額時，應僅斟酌相對人未能即時受償所受
    之損害額定之；本院審核系爭執行事件案卷結果，本件相對
    人請求強制執行之執行名義所示債權金額為297,582元，而
    聲請人則相對人因停止執行所受之損失，即應為相對人遲延
    收取上開執行債權297,582 元之期間內，依債權數額按週年
    利率百分之5計算法定遲延利息之損害。
  ㈢再聲請人所提起之債務人異議之訴事件，依其訴訟標的金額
    應適用簡易程序，且未逾民事訴訟法第466 條第1 項所定數
    額，屬不得上訴第三審之事件，至二審判決即告終結，其期
    間可推定為2 年10個月（參照各級法院辦案期限實施要點第
    2 條規定，民事簡易程序第一審審判案件期限10個月、民事
    第二審審判案件期限2 年），依此計算，則相對人因停止強
    制執行未能即時受償之可能損害金額為42,157元【計算式：
    297,582 元5%（2 年+10/12）＝42157；元以下四捨五入】
    ，是本院認為聲請人應供擔保之擔保金額以42,157元為適當
    。
三、依強制執行法第18條第2 項裁定如主文。
中　　華　　民　　國　　111 　年　　8 　　月　　31　　日
                  臺灣臺中地方法院臺中簡易庭
　　　　　　　　　            法  官  陳航代
以上正本係照原本作成。
如不服本裁定，應於送達後10日內，向本院提出抗告狀及表明抗
告理由，並繳納抗告費新臺幣1,000 元。
中　　華　　民　　國　　111 　年　　9 　　月　　2 　　日
                              書記官  陳羿方